【裁判字號】    92,再易,11
【裁判日期】    920627
【裁判案由】    再審之訴
【裁判全文】
臺灣板橋地方法院民事裁定  九十二年度再易字第一一號
    再審原告  彭偉國
    再審被告  甲○○
              乙○○
右當事人間請求拆屋還地事件，再審原告對於中華民國九十一年五月六日本院三重簡
易庭九十一年度重簡字第三五三號、中華民國九十一年十二月二十五日本院九十一年
度簡上字第二五八號確定判決提起再審之訴，本院裁定如左：
    主      文
再審之訴駁回。
再審訴訟費用由再審原告負擔。
    事實及理由
一、按再審之訴，應於三十日之不變期間內提起，其期間自判決確定時起算，但再審
    之理由知悉在後者，自知悉時起算。並應以訴狀表明再審理由（即原確定判決有
    民事訴訟法第四百九十六條第一項各款或第四百九十七條之情形）及關於再審理
    由並遵守不變期間之證據，提出於管轄法院為之，民事訴訟法第五百條第一項、
    第二項、第五百零一條第一項第四款分別定有明文。又再審之訴不合法者，法院
    應以裁定駁回之，民事訴訟法第五百零二條第一項亦規定明確。
二、再審原告主張詳如附件所載。
三、經查，再審原告之主張，並未表明原確定判決有何民事訴訟法第四百九十六條第
    一項各款或第四百九十七條所定之再審理由。且本院三重簡易庭九十一年度重簡
    字第三五三號判決係於九十一年五月六日宣判，經兩造提起上訴，第二審判決即
    本院九十一年度簡上字第二五八號判決嗣於九十一年十二月二十五日宣判，駁回
    本件再審原告之上訴，依法不得再為上訴，該二件判決於第二審判決宣判時均告
    確定，此經調閱上開事件第一、二審卷宗核閱無誤。再審原告分別於九十一年五
    月六日、九十一年十二月三十一日收受該二件判決之正本送達，有前開卷宗所附
    送達證書可按，顯然再審被告於收受判決時應已知悉該二件判決是否有再審事由
    ，並無再審理由知悉在後之情事甚明。惟再審原告竟遲至九十二年三月二十七日
    始向本院對上開二件判決提起再審之訴，此有再審原告所提民事再審之訴狀在卷
    足稽，顯已逾三十日之不變期間，揆諸首開法條規定，顯不合法，應予駁回。
五、又再審之訴係針對原確定終局判決提起，應以原確定判決之原、被告（或上訴人
    、被上訴人）為再審之訴之當事人。本件再審被告甲○○於前述第一、二審訴訟
    中，係委任乙○○為訴訟代理人，此觀前述二件判決即明。故再審原告併以乙○
    ○為再審被告提起本訴，顯不合法定程式，應併予駁回。
六、依民事訴訟法第五百零二條第一項、第九十五條、第七十八條，裁定如主文。
中      華      民      國    九十二    年      六      月    二十七    日
                                        臺灣板橋地方法院民事第三庭
~B審判長法官  陳映如
~B法      官  何君豪
~B法      官  劉以全
右為正本係照原本作成
不得抗告
中      華      民      國    九十二    年      六      月    二十七    日
~B法院書記官  王苑琦


司法院資訊處製作；財團法人民間司法改革基金會備份。
